臺灣板橋地方法院刑事判決　　　　　　　99年度訴字第1867號
公　訴　人　臺灣板橋地方法院檢察署檢察官
被　　　告　莊育昇原名莊聖德.
選任辯護人　楊尚訓律師
上列被告因妨害性自主案件，經檢察官提起公訴（99年度偵字第
10070 號），本院判決如下：
    主      文
莊育昇犯強制性交罪，累犯，處有期徒刑肆年貳月。
    事      實
一、莊育昇前於民國95年間，因違反兒童及少年性交易防制條例
    案件，經臺灣臺北地方法院以95年度簡字第1037號判處有期
    徒刑3 月確定，甫於95年6 月2 日易科罰金執行完畢。詎猶
    不知悔改，於99年3 月18日某時，透過網際網路「北部人UT
    聊天室」結識代號00000000號之成年女子（真實姓名年籍詳
    卷，下稱A 女），遂與A 女相約於翌日晚間8 、9 時許，在
    臺北縣泰山鄉（現已改制為新北市泰山區，以下同）泰林路
    2 段與憲訓路交岔路口之全家便利商店見面後，莊育昇先駕
    車搭載A 女前往臺北縣新莊市（現已改制為新北市新莊區，
    以下同）新泰國中附近頂好超市旁滷味攤購買滷味，復以聊
    天為由，搭載A 女至址設臺北縣新莊市○○○路187 號之香
    奈兒汽車旅館，入住該旅館226 號房。嗣A 女於同年月20日
    凌晨1 時許擬先離去，為莊育昇所阻，兩人一言不合，爆發
    口角衝突。莊育昇竟基於強制猥褻及強制性交之犯意，見A
    女走向房門，旋徒手抓住A 女手臂，將A 女拉回壓制在床，
    A 女亦手持鑰匙刮傷莊育昇胸膛而反抗之。莊育昇竟對A 女
    恫稱「我本來真的很想好好對妳，但是妳惹惱我，我要強暴
    妳」、「信不信我強暴妳，信不信我現在就殺了妳」等語，
    使A 女心生畏懼，而掙扎不休。莊育昇復不顧A 女掙扎，扯
    破A 女所著內褲，並掐住A 女脖子，A 女撥開莊育昇之手後
    ，雙方僵持不下。A 女見逃無可逃，迫於無奈始屈意表示「
    你不要強暴我，我幫你打手槍好不好？」莊育昇乃同意以此
    方式，違反A 女意願，由A 女為其撫摸性器官。期間，莊育
    昇更進而不顧A 女反對，除以徒手撫摸A 女胸部、下體，及
    以性器官摩擦A 女外陰部之外，且以手指插入A 女陰道方式
    ，而對A 女強制性交得逞。嗣於同日凌晨3 時許，莊育昇載
    同A 女擬離去該汽車旅館，惟因莊育昇所攜現金不足以支付
    延長旅館休息時間之費用，經該旅館人員王愷勛要求，乃將
    A 女留在現場，由莊育昇外出領款而未回，經A 女電聯友人
    求救，該友人報警處理，始查悉上情。
二、案經A 女訴由臺北縣政府（現已改制為新北市政府）警察局
    新莊分局移請臺灣板橋地方法院檢察署檢察官偵查起訴。
    理      由                
一、證據能力部分：
（一）證人即告訴人A 女、證人王楷勛及證人即到場處理之警員
      黃國聖於偵查中之證述：
   1、按被告以外之人於偵查中向檢察官所為之陳述，除顯有不
      可信之情況者外，得為證據，刑事訴訟法第159 條之1 第
      2 項定有明文。蓋現行法之檢察官仍有訊問被告、證人及
      鑑定人之權限，其應踐行之程序又多有保障被告或被害人
      之規定，證人、鑑定人於偵查中亦均須具結，就刑事訴訟
      而言，其司法屬性甚高；而檢察官於偵查程序取得之供述
      證據，其過程復尚能遵守法令之規定，是其訊問時之外部
      情況，積極上具有某程度之可信性，除消極上顯有不可信
      之情況者外，均得為證據。故主張其為不可信積極存在之
      一方，自應就此欠缺可信性外部保障之情形負舉證責任（
      最高法院98年度臺上字第2904號判決要旨參照）。從而，
      被告以外之人前於偵查中，經具結後所為證述，除反對該
      項供述具有證據能力之一方，已釋明「顯有不可信之情況
      」之理由外，皆得為證據。
   2、查證人A 女、王楷勛及黃國聖於偵查中，均係以證人之身
      分，經檢察官告以具結之義務及偽證之處罰，經其等具結
      ，而於負擔偽證罪之處罰心理下所為，均係經以具結擔保
      其等證述之真實性。又證人A 女、王楷勛及黃國聖於檢察
      官訊問時，並無證據顯示係遭受強暴、脅迫、詐欺、利誘
      等外力干擾情形，或在影響其等心理狀況致妨礙其等自由
      陳述等顯不可信之情況下所為。從而，證人A 女、王楷勛
      及黃國聖於偵查中向檢察官所為之陳述，既無顯不可信之
      情況，依上開說明，自均有證據能力。
   3、另辯護人於本院審理時，主張證人王楷勛及黃國聖於偵查
      中所述，係聽聞告訴人A 女轉述為被告強制性交之情事，
      屬傳聞證據，認無證據能力。然查，證人王楷勛及黃國聖
      於偵查中，向檢察官陳述其等當場聽聞告訴人A 女表示遭
      被告強制性交之情事，乃係表達其等本人所親自聞見或經
      歷之事實（即聽聞告訴人A 女上開表示）。從而，其等就
      本身親自聞見之事項而為陳述，此部分應非傳聞證據，辯
      護人上開主張，應有誤會。
（二）告訴人A女於警詢時之陳述：
   1、按被告以外之人於審判外之言詞或書面陳述，除法律有規
      定者外，不得作為證據；被告以外之人於檢察事務官、司
      法警察官或司法警察調查中所為之陳述，與審判中不符時
      ，其先前之陳述具有較可信之特別情況，且為證明犯罪事
      實存否所必要者，得為證據；被告以外之人於審判中死亡
      者、身心障礙致記憶喪失或無法陳述者、滯留國外或所在
      不明而無法傳喚或傳喚不到者、到庭後無正當理由拒絕陳
      述者，其於檢察事務官、司法警察官或司法警察調查中所
      為之陳述，經證明具有可信之特別情況，且為證明犯罪事
      實之存否所必要者，得為證據，刑事訴訟法第159 條第1
      項、第159 條之2 、第159 條之3 分別定有明文。
   2、查告訴人A 女係被告莊育昇以外之人，其於警詢時之陳述
      ，係被告以外之人於審判外之言詞陳述，依刑事訴訟法第
      159 條第1 項規定，原則上並無證據能力。且告訴人A 女
      於警詢時之陳述，核與其於本院審理時證述之情節相符，
      且亦查無刑事訴訟法第159 條之3 所定各款情形，辯護人
      於本院準備程序時，復否認上開證據方法之證據能力。依
      上開說明，應認告訴人A 女於警詢時之陳述，並無證據能
      力。
（三）亞東紀念醫院受理疑似性侵害事件驗傷診斷書：
      按醫師執行醫療業務時，不論患者是因病尋求診療，或因
      特殊目的而就醫，醫師於診療過程中，應依醫師法之規定
      ，製作病歷，此一病歷之製作，均屬醫師於醫療業務過程
      中所須製作之紀錄文書，而且每一醫療行為均屬可分，因
      其接續之看診行為而構成醫療業務行為，其中縱有因訴訟
      目的，例如被毆傷而尋求醫師之治療，對醫師而言，仍屬
      其醫療業務行為之一部分，仍應依法製作病歷，則該病歷
      仍屬業務上所製作之紀錄文書，與通常之醫療行為所製作
      之病歷無殊，自屬刑事訴訟法第159 條之4 第2 款所稱從
      事業務之人於業務上所須製作之紀錄文書，而診斷證明書
      係依病歷所轉錄之證明文書，自仍屬本條項之證明文書（
      最高法院97年度臺上字第666 號判決要旨參照）。查亞東
      紀念醫院受理疑似性侵害事件驗傷診斷書係依病歷所轉錄
      之證明文書，揆諸前開說明，應有證據能力。
（四）內政部警政署刑事警察局99年5 月13日刑醫字第09900399
      41號鑑定書：
      上開鑑定書為檢驗人員所製作，係由被告以外之人於審判
      外之書面陳述，依刑事訴訟法第159 條第1 項之規定，屬
      於傳聞證據。惟該鑑定書係內政部警政署刑事警察局依檢
      察機關概括授權囑託執行鑑定職務所出具之書面鑑定報告
      ，依刑事訴訟法第159 條第1 項規定，屬於傳聞證據之例
      外，具有證據能力。
二、認定犯罪事實所憑之證據及理由：
    訊據被告於本院審理時，固坦承：伊有於上開時、地，以手
    撫摸告訴人A 女胸部、下體，以伊性器官摩擦告訴人A 女外
    陰部，告訴人A 女並以手撫摸伊性器官之事實，惟矢口否認
    有何強制猥褻及強制性交之犯行，辯稱：係告訴人A 女自願
    幫伊打手槍，並讓伊撫摸她的胸部及下體，及以性器官摩擦
    她的外陰部，伊並未強迫告訴人A 女，且伊亦未將手指擦入
    告訴人A 女陰道云云。辯護人則以：告訴人A 女於上開深夜
    時間，仍願意與被告外出，並前往汽車旅館，且其與被告在
    一起期間，有多次機會可以離開，詎告訴人A 女均未離去，
    亦未打電話求救，足見告訴人A 女應係與被告談妥要性交易
    ，始與被告外出；佐以告訴人A 女係自行將外搭褲脫去，表
    現順從，被告主觀上當認此係援交；且告訴人A 女反對被告
    以手指擦入其陰道，被告即縮手，告訴人A 女並未表現出反
    抗之行為，另驗傷單上處女膜有陳舊撕裂傷，不能直接證明
    是由被告所為等主張為被告辯護。經查：
（一）被告於上開時、地，與告訴人A 女相約見面後，兩人相偕
      前往香奈兒汽車旅館，入住226 號房，嗣告訴人A 女擬先
      行離去，為被告所阻，2 人發生口角、肢體衝突，後告訴
      人A 女應允為被告撫摸性器官，被告並徒手撫摸告訴人A
      女胸部、下體，以其性器官摩擦告訴人A 女外陰部等情，
      已據被告於本院審理時供承：伊與告訴人A 女在網路上約
      妥見面時間、地點，嗣於同日晚間11、12時許進入香奈兒
      汽車旅館226 號房，伊有想要將手指或生殖器插入告訴人
      A 女下體，惟告訴人A 女不願意，並表示要離開，還持鑰
      匙刮傷伊胸部，伊很生氣，認為告訴人A 女浪費這麼多時
      間，所以伊與告訴人A 女發生拉扯，並抓住告訴人A 女，
      向告訴人A 女表示既然她不讓伊插入，可以表面就好，告
      訴人A 女應允後，自己脫掉內搭褲，幫伊打手槍，伊有撫
      摸告訴人A 女胸部及下體，並以性器官摩擦告訴人A 女下
      體等語甚詳（詳本院卷第16頁反面、第27頁反面、第78頁
      反面至第79頁反面）。證人A 女於偵訊及本院審理時亦稱
      ：伊與被告約妥於99年3 月19日晚間8 、9 時許見面，見
      面後伊即想回家，被告一再拖延，嗣以聊天為由，將伊載
      往香奈兒汽車旅館，進房後被告先到浴室洗澡，洗完澡後
      ，坐在沙發與伊聊天，嗣被告說想躺在床上休息一下，並
      表示想牽著伊手，所以伊就坐在床上，後來伊開始打電話
      給朋友，藉口看電影暗示友人搭救，因為伊覺得很怪，被
      告並無送伊回家之意，伊跟被告表示伊友人會來載伊，被
      告堅持不要伊友人來接伊回家，雙方開始發生口角、肢體
      衝突，嗣伊知道逃不了，即跟被告表示要幫被告打手槍，
      請求被告不要強暴伊，被告表示同意，之後被告躺在床上
      ，伊將內搭褲脫掉，即幫被告打手槍，中間被告還叫伊講
      一些猥褻的話，被告的手會摸來摸去，一開始被告是摸伊
      胸部，伊那時被逼的不得已，就說要摸可以，要隔著衣服
      摸，可是被告有伸進衣服內摸伊胸部及下體，伊口頭上會
      跟被告說「我沒有要讓你摸」，被告當下會停止，但是還
      會再摸過來，另被告有以其性器官摩擦伊外陰部等語甚詳
      （詳臺灣板橋地方法院檢察署99年度偵字第10070 號偵查
      卷宗第53頁至第57頁、本院卷第67頁正面至第76頁反面）
      。又被告於上開猥褻告訴人A 女過程，並以手指插入告訴
      人A 女陰道乙情，亦經證人A 女於偵訊及本院審理時證述
      甚詳（詳臺灣板橋地方法院檢察署99年度偵字第10070 號
      偵查卷宗第53頁至第57頁、本院卷第72頁正面）。被告於
      警詢及偵訊時亦曾供稱：伊有以手指插入告訴人A 女陰道
      等語不諱（詳臺灣板橋地方法院檢察署99年度偵字第1007
      0 號偵查卷宗第4 頁、第44頁）。再者，被告係以違反告
      訴人A 女意願之方式，強制猥褻告訴人A 女，並將手指插
      入告訴人A 女陰道乙情，亦經證人A 女於偵訊及本院審理
      時證稱：伊並非出於自願與被告為性交行為，當日伊擬先
      離去，為被告所阻，雙方開始發生口角，在爭執過程中，
      伊想走出門口，但走沒1 、2 步，就遭被告扯回來，伊也
      有用鑰匙刮傷被告胸膛，這樣來回了幾次，被告並向伊恫
      稱：「我本來真的很想好好對妳，但是妳惹惱我，我要強
      暴妳」、「信不信我強暴妳，信不信我現在就殺了妳」等
      語，伊很害怕，後來被告開始用手掐伊脖子，並表示一定
      會把伊弄死，伊撥開被告的手，一直咳嗽，被告又撕破伊
      內褲，嗣雙方又僵持一陣子，伊知道逃不了，迫於無奈只
      有跟被告表示要幫被告打手槍，為了取信被告，伊自行將
      外搭褲脫掉，伊幫被告自慰過程，被告還摸伊胸部及下體
      ，並將手指插入伊陰道內，又以性器官摩擦伊性器官等語
      甚詳（詳臺灣板橋地方法院檢察署99年度偵字第10070 號
      偵查卷宗第55頁至第57頁、本院卷第70頁、第71頁反面、
      第72頁正面、第73頁正面、第74頁正面至第76頁正面）。
      且告訴人A 女因被告上開行為，受有右手手臂3 ×1 公分
      瘀青、處女膜3 點鐘及6 點鐘方向陳舊性裂傷之傷害等情
      ，亦有亞東紀念醫院受理疑似性侵害事件驗傷診斷書1 紙
      在卷可查（詳證物袋）。另本案經警在告訴人A 女內褲、
      外陰部梳取物、外陰部、陰道深部、告訴人A 女陰道、現
      場杯子瓶口、菸蒂、保險套及飲料瓶口採集證物，並採集
      被告及告訴人A 女唾液，一併送請內政部警政署刑事警察
      局鑑定比對結果，本案保險套、杯子瓶口、飲料瓶口檢出
      同一男性DNA-STR 型別，與被告DNA 型別相符，該型別在
      臺灣地區中國人分布機率預估為3.42×10的負20次方；採
      自茶几上之保險套DNA-STR 型別檢測結果為混合型，研判
      混有告訴人A 女及被告DNA ；告訴人A 女內褲、外陰部、
      陰道深部棉棒檢出同一種Y 染色體DNA-STR 型別，與被告
      DNA 型別相符，不排除來自被告或與其具有同父系血緣關
      係之人等情，有內政部警政署刑事警察局99年5 月13日刑
      醫字第0990039941號鑑定書1 份附卷足參（詳本院卷第37
      頁至第40頁）。此外，另有被告身體特徵相片4 張、香奈
      兒汽車旅館監視錄影翻拍相片3 張及現場相片32張在卷可
      查（詳臺灣板橋地方法院檢察署99年度偵字第10070 號偵
      查卷宗第16頁至第25頁）。從而，被告於上開時、地，對
      告訴人A 女為強制性交、強制猥褻之事實，應堪認定。
（二）被告及辯護人雖以前揭情詞置辯，然查：
   1、被告辯稱：伊未將手指插入告訴人A 女陰道，倘若伊有將
      手指侵入告訴人A 女陰道，告訴人A 女應於出汽車旅館時
      隨即求救或報警云云。惟查：
 （1）被告於警詢及偵訊時均已供認：伊於上開時，地，有將手
      指插入告訴人A 女陰道內等語甚詳（詳臺灣板橋地方法院
      檢察署99年度偵字第10070 號偵查卷宗第4 頁、第44頁）
      ，核與證人A 女於偵訊及本院審理時證述之情節相符（詳
      臺灣板橋地方法院檢察署99年度偵字第10070 號偵查卷宗
      第55頁、本院卷第75頁正面）。另被告雖提出告訴人A 女
      自慰相片2 張為憑（詳本院卷第34頁），以證明告訴人A
      女係因自慰始受有外陰部之陳舊性傷口云云。然查，告訴
      人A 女係受被告強暴、脅迫，始聽命於被告自慰乙情，已
      經證人A 女於本院審理時證述甚詳（詳本院卷第73頁正面
      ）。且查，本案在告訴人A 女陰道深部採集之檢體，經送
      請內政部警政署刑事警察局鑑定結果，檢出之Y 染色體DN
      A-STR 型別，與被告DNA 型別相符乙情，亦如前述。足徵
      被告確曾以手指插入告訴人A 女陰道無誤。
 （2）次查，被告於警詢及偵訊時供稱：伊有撫摸告訴人A 女下
      體，以手指插入告訴人A 女陰道，告訴人A 女並以手撫摸
      其性器官等語（詳臺灣板橋地方法院檢察署99年度偵字第
      10070 號偵查卷宗第4 頁、第44頁）。嗣於本院準備程序
      時先稱：伊有撫摸告訴人A 女胸部，並以伊性器官摩擦告
      訴人A 女下體，並未撫摸告訴人A 女下體，亦未將手指插
      入告訴人A 女陰道云云（詳本院卷第16頁反面、第17頁正
      面）；嗣改稱：伊有隔著內褲以手撫摸告訴人A 女下體，
      並未以性器官摩擦告訴人A 女下體云云（詳本院卷第27頁
      反面）；旋改稱：伊有以伊性器官隔著內褲摩擦告訴人A
      女下體，並未以手指插入告訴人A 女陰道，有摸告訴人A
      女胸部、下體，告訴人A 女係自願幫伊打手槍云云（詳本
      院卷第27頁反面、第28頁正面）；又於本院審理時改稱：
      告訴人A 女幫伊打手槍，伊並未以手指插入告訴人A 女陰
      道，只是摸而已云云（詳本院卷第78頁反面、第79頁反面
      ）。足徵被告於本案偵審過程中，就其當日猥褻及侵害告
      訴人A 女之過程，前後陳述不一，相互齬齟，自難遽信為
      真。
 （3）又查，告訴人A 女於本案案發後，經被告駕車搭載預備離
      去時，因繳款不足，為香奈兒汽車旅館員工要求留下，斯
      時其並未立即向該員表示遭被告強暴乙情，係於被告一去
      不回，該員向其要求給付不足之款項時，始向該員表示遭
      被告強暴之事等情，固經證A 女於偵訊及本院審理時證述
      甚詳（詳臺灣板橋地方法院檢察署99年度偵字第10070 號
      偵查卷宗第56頁、本院卷第75頁正面）。然查，告訴人A
      女不願此事張揚曝光之理由甚多，其於偵訊及本院審理時
      亦坦言曾與被告談及包養、援交等語不諱（詳臺灣板橋地
      方法院檢察署99年度偵字第10070 號偵查卷宗第54頁、本
      院卷第67頁反面）。是告訴人A 女因恐其與被告外出之起
      因曝光而不願張揚，亦屬人之常情。況告訴人A 女斯時已
      電聯友人通知員警到場，此經證人黃國聖於偵訊時證述甚
      詳（詳臺灣板橋地方法院檢察署99年度偵字第10070 號偵
      查卷宗第45頁），並有告訴人A 女之通聯記錄1 份附卷足
      參（詳本院卷第19頁至第24頁）。從而，自無從僅因告訴
      人A 女未旋即將上情告知上開汽車旅館員工，逕認被告並
      未以手指插入告訴人A 女陰道。
   2、再者，被告辯稱：告訴人A 女係自願為伊打手槍，伊經告
      訴人A 女同意，始隔衣撫摸告訴人A 胸部及下體，並以性
      器官摩擦告訴人A 女性器官，並未強迫告訴人A 女云云。
      然查：
 （1）告訴人A 女係因被告前開強暴、脅迫之行為，迫於無奈，
      始屈意為被告撫摸性器官，請求被告勿對其強制性交等情
      ，業經認定如前。被告於警詢、偵訊及本院審理時亦均供
      稱：起初告訴人A 女不願與伊發生性交行為，雙方有發生
      拉扯，因告訴人A 女一開始不願伊以性器官或手指插入其
      性器官，伊有抓住告訴人A 女，告訴人A 女並持鑰匙刮傷
      伊胸膛；嗣伊表示「既然我不能插入，我們可以表面就好
      」，告訴人A 女才表示願意幫伊打手槍，斯時伊等還有發
      生一些拉扯，伊有扯到告訴人A 女之內褲等語甚詳（詳臺
      灣板橋地方法院檢察署99年度偵字第10070 號偵查卷宗第
      3 頁反面、第4 頁反面、第43頁正面、第44頁正面、本院
      卷第78頁反面、第79頁反面）。足徵，告訴人A 女於應允
      為被告撫摸性器官前，確與被告發生嚴重肢體及口角衝突
      ，告訴人A 女並持鑰匙自衛，刮傷被告胸膛，被告亦扯破
      告訴人A 女之內褲。是被告主觀上亦應知悉告訴人A 女並
      非自始願意為其撫摸性器官，亦未同意任由其撫摸胸部、
      下體，或以性器官摩擦下體，甚或以手指插入告訴人A 女
      陰道自明。且自上開過程觀之，告訴人A 女確係迫於無奈
      始屈意為被告撫摸性器官，被告亦應就上情知之甚詳。從
      而，被告辯稱：伊係經告訴人A 女同意而為之云云，應非
      可採。
 （2）況查，證人王楷勛於偵訊時亦稱：當日被告與告訴人A 女
      進入汽車旅館時，並無異狀，然要離開時，因為有延長1
      個小時，他們不夠150 元，所以伊就希望他們1 個人留下
      ，告訴人A 女就下車留下，讓被告去領錢，當時告訴人A
      女的表情很不開心，被告臨走前還要伊好好安撫A 女，接
      著被告就一去不回；嗣隔約10分鐘左右，告訴人A 女表示
      要離開，然被告尚未回來，所以伊希望告訴人A 女付錢，
      A 女就說要告被告強暴她等語甚詳（詳臺灣板橋地方法院
      檢察署99年度偵字第10070 號偵查卷宗第45頁）。證人黃
      國聖於偵訊時亦稱：伊等進去後，看到告訴人A 女坐在入
      口處，伊等詢問發生何事，告訴人A 女表示伊遭被告性侵
      害等語甚詳（詳臺灣板橋地方法院檢察署99年度偵字第10
      070 號偵查卷宗第45頁、第46頁）。從而，告訴人A 女於
      本案案發後，對香奈兒汽車旅館員工及到場處理之員警，
      均表示遭被告性侵乙情不諱。衡諸常情，若非確有其事，
      告訴人A 女豈有為區區旅館延長休息費用1 百多元，即任
      意虛編自己遭被告性侵，此一社會觀感並非光彩榮譽之情
      節，誣指被告犯罪之可能與必要。
 （3）至辯護人主張被告主觀上認為告訴人A 女係與其援交，並
      未違反告訴人A 女意願而與之為本案行為云云，雖經證人
      A 女於偵訊及本院審理時，坦言確於網路與被告談及包養
      之事等情不諱，業如前述。然證人A 女於偵訊及本院審理
      時亦稱：伊於網路上號稱要找包養，係開玩笑的，伊與被
      告見面後因不喜歡被告之外表，遂表示要離開等語甚詳（
      詳臺灣板橋地方法院檢察署99年度偵字第10070 號偵查卷
      宗第53頁、第54頁、本院卷第67頁反面、第68頁正面）。
      從而，縱認被告誤認告訴人A 女係因與其談妥性交易，始
      與其邀約見面，然其等2 人見面後，告訴人A 女隨即表示
      預備離去，被告以違反告訴人A 女意願之方法，對告訴人
      A 女為上開猥褻及性交之行為，自無解其妨害性自主之罪
      刑（最高法院95年度臺上字第872 號判決參照）。
 （4）另辯護人主張告訴人A 女在上開汽車旅館期間，多次撥打
      電話與友人聯繫，其中一通話時間更曾長達489 秒，並提
      出告訴人A 女之通聯紀錄為憑，以證明被告並未對告訴人
      A 女為強暴、脅迫等違反其意願之行為云云。然查，告訴
      人A 女因擬離去現場而不可得，乃數度聯繫友人，藉詞暗
      示友人搭救，因而惹惱被告乙情，亦經證人A 女於偵訊及
      本院審理時證述甚詳（詳臺灣板橋地方法院檢察署99年度
      偵字第1007 0號偵查卷宗第55頁、本院卷第70頁正面）。
      證人黃國聖於偵訊時亦稱：伊於99年3 月20日凌晨接獲勤
      務中心指示，前往香奈兒汽車旅館，有1 名男子對伊等招
      手，表示伊的女性友人在該旅館發生事情等語甚詳（詳臺
      灣板橋地方法院檢察署99年度偵字第10070 號偵查卷宗第
      45頁）。是告訴人A 女電聯友人，確係與友人求救甚明。
      當無從僅因告訴人A 女於本案發生期間，數度電聯友人，
      逕認被告並無違反告訴人A 女意願而為本案猥褻、性交之
      行為。
 （5）末查，被告於警詢時先稱：起初告訴人A 女不願與伊發生
      性交行為，後來伊跟告訴人A 女說都進來汽車旅館了，反
      正她出來也是要賺錢給人包養，告訴人A 女聽完伊的話，
      便開口表示要性交易代價5,000 元，就這樣與告訴人A 女
      發生性交易行為云云（詳臺灣板橋地方法院檢察署99年度
      偵字第10070 號偵查卷宗第3 頁反面）；嗣於偵訊時稱：
      一開始告訴人A 女不願與伊發生性行為，嗣因伊等有講到
      包養的事情，伊跟告訴人A 女說「妳出來也是要賺錢，我
      也會尊重妳」，所以告訴人A 女就答應以5,000 元的代價
      幫伊自衛，伊也可以摸告訴人A 女，告訴人A 女一開始確
      實不願意讓伊以手指插入其性器官，但伊跟告訴人A 女說
      「妳已經不讓我用性器官插入了，所以至少要讓我用手指
      插入」，告訴人A 女當時就半推半就同意了云云（詳臺灣
      板橋地方法院檢察署99年度偵字第10070 號偵查卷宗第44
      頁）；又於本院審理時改稱：伊與告訴人A 女在網路上就
      有提到5,000 元，因為告訴人A 女沒有看過伊，所以要出
      來認識看看，如果可以發生性行為的話，就是性行為的代
      價；告訴人A 女一開始不願意讓伊以手指或生殖器插入，
      伊等2 人發生拉扯，伊說「既然我不能插入，我們可以表
      面就好」，告訴人A 女才表示同意，自己脫掉外搭褲，幫
      伊打手槍，伊未以手指插入告訴人A 女下體云云（詳本院
      卷第78頁反面、第79頁反面）。從而，被告就其如何徵得
      告訴人A 女同意，與其發生猥褻、性交行為，前後所述亦
      有不同，自難逕認為真實。
   3、另辯護人主張告訴人A 女反對被告以手指插入其陰道，被
      告即縮手，告訴人A 女並未表現出反抗之行為云云。然按
      刑法強制性交罪，係以對於男女以強暴、脅迫、恐嚇、催
      眠術或其他違反其意願之方法而為性交為其構成要件。所
      稱違反其意願之方法，固不必達於使被害人不能抗拒之程
      度，祇須所施用之方法違反被害人之意願，足以壓抑被害
      人之性自主決定權，妨害被害人之自由意志，違反被害人
      之意願而仍執意為之。是否違反被害人之意願，自應從客
      觀之事實，如被害人曾否抵抗、是否試圖逃離、求救、是
      否曾以言詞或動作表示不同意與之性交而為判斷（最高法
      院98年度臺上字第3927號、97年度臺上字第6117號判決要
      旨參照）。經查，被告於警詢、偵訊及本院審理時均供稱
      ：告訴人A 女確係不同意伊將手指插入其陰道等語甚詳（
      詳臺灣板橋地方法院檢察署99年度偵字第10070 號偵查卷
      宗第4 頁正面、第44頁、本院卷第79頁反面）。證人A 女
      於偵訊及本院審理時亦均證稱：伊當時確曾表達不願被告
      以手指插入伊陰道之意等語甚明（詳臺灣板橋地方法院檢
      察署99年度偵字第10070 號偵查卷宗第55頁、本院卷第72
      頁反面）。是告訴人A 女既曾出言反對被告將手指插入其
      陰道，被告亦明知上情，仍執意將手指插入告訴人A 女之
      陰道內，揆諸前開說明，自屬違反告訴人A 女意願，而對
      告訴人A 女為強制性交之行為甚明。
（三）綜上，被告上開所辯均不足採信，本案被告違反告訴人A
      女意願，對告訴人A 女為強制猥褻、強制性交之事證已臻
      明確，應依法論科。
三、論罪科刑：
    按刑法第221 條第1 項所謂其他違反其意願之方法而為性交
    者，並不以類似於該條項前段所列舉之強暴、脅迫、恐嚇或
    催眠術等方法為必要，祇要行為人主觀上具備侵害被害人性
    自主之行使、維護，以任何違反被害人意願之方法為性交者
    ，均屬之（最高法院94年度臺上字第4598號判決要旨參照）
    。查被告以上開方式，使告訴人A 女屈服，係以違反告訴人
    A 女意願之方式，對告訴人A 女為猥褻及性交之行為。是核
    被告所為，係犯刑法第221 條第1 項之強制性交罪。又被告
    對告訴人A 女雖有數次違反其意願而為猥褻之行為，然被告
    係基於一個整體決意，在相當密切之時間內，而違反告訴人
    A 女意願，對其為上開猥褻行為，依一般社會通念，僅侵害
    一性自主法益，在時間差距上，尚屬密接，犯罪方法與態樣
    又雷同，於刑法評價上，宜將前揭犯行以包括之一行為予以
    評價較為合理，俱為接續犯，應以一罪論。又被告強制猥褻
    之低度行為，應為強制性交之高度行為所吸收，不另論罪。
    另被告前於95年間，因違反兒童及少年性交易防制條例案件
    ，經臺灣臺北地方法院以95年度簡字第1037號判處有期徒刑
    3 月確定，於95年6 月2 日易科罰金執行完畢乙情，有臺灣
    高等法院被告前案紀錄表在卷可參。其於受徒刑之執行完畢
    後，5 年以內故意再犯本案有期徒刑以上之罪，為累犯，應
    依刑法第47條第1 項規定加重其刑。爰審酌被告為滿足其一
    己之私慾，對告訴人A 女為本案犯行，造成告訴人A 女無可
    抹滅之傷害，又其乘告訴人A 女與其獨處，徬徨無助之際，
    施以上開強暴、脅迫手段，犯罪之手法凶惡，又其犯後否認
    犯行，暨斟酌其智識程度、與告訴人A 女之關係等一切情狀
    ，量處如主文所示之刑，以資懲儆。
據上論斷，應依刑事訴訟法第299 條第1 項前段，刑法第221 條
第1 項、第47條第1項，判決如主文。
本案經檢察官李美金到庭執行職務。
中    華    民    國    100     年    1   月    28    日
              刑事第十八庭審判長法  官  楊仲農

                                法  官  楊筑婷

                                法  官  謝梨敏
上列正本證明與原本無異。
如不服本判決，應於判決送達後10日內敘明上訴理由，向本院提
出上訴狀 (應附繕本) ，上訴於臺灣高等法院。其未敘述上訴理
由者，應於上訴期間屆滿後20日內向本院補提理由書「切勿逕送
上級法院」。
                                書記官  林怡君
中    華    民    國   100    年    1     月    31    日
附錄本案論罪科刑法條全文：
中華民國刑法第221條
對於男女以強暴、脅迫、恐嚇、催眠術或其他違反其意願之方法
而為性交者，處 3 年以上 10 年以下有期徒刑。
前項之未遂犯罰之。